【裁判字號】    97,易,802
【裁判日期】    971028
【裁判案由】    毒品危害防制條例
【裁判全文】
臺灣苗栗地方法院宣示判決筆錄           97年度易字第802號
公  訴  人  臺灣苗栗地方法院檢察署檢察官
被      告  甲○○
指定辯護人  本院公設辯護人  乙○○
上列被告因毒品危害防制條例案件（起訴案號：97年度毒偵字第
813 號、第817 號），本院於中華民國97年10月28日下午4 時許
，在本院第10法庭宣示判決，出席職員如下：
                審判長法  官  柳章峰
法官起立朗讀判決主文、犯罪事實要旨、處罰條文、附記事項，
及告以上訴限制、期間並提出上訴狀之法院，且諭知記載其內容
：
一、主  文：
    甲○○施用第二級毒品，累犯，處有期徒刑捌月。又施用第
    二級毒品，累犯，處有期徒刑捌月；扣案之甲基安非他命壹
    包（含袋重零點伍公克）沒收銷燬之。應執行有期徒刑壹年
    參月；扣案之甲基安非他命壹包（含袋重零點伍公克）沒收
    銷燬之。
二、犯罪事實要旨：
（一）甲○○曾因施用毒品案件，經本院裁定令入戒治處所施以
      強制戒治，於民國90年11月15日停止戒治，於91年3 月25
      日期滿未經撤銷視為執行完畢；至其刑事責任部分，則經
      本院於90年6 月1 日以90年度易字第240 號判決，判處有
      期徒刑1 年，於90年6 月28日確定，並與另犯竊盜案件所
      判處之有期徒刑7 月，合併定應執行刑為有期徒刑1 年6
      月，於93年1 月21日因縮短刑期假釋出監，所餘刑期交付
      保護管束，並於93年4 月14日假釋期滿未經撤銷，其未執
      行之刑，以已執行論（構成累犯之事實）。甲○○於上開
      強制戒治期滿後5 年內，仍未戒除毒癮，復有下列施用毒
      品之犯行：因施用第1 、2 級毒品案件，經本院於94年
      4 月14日以94年度訴字第82號判決，分別判處有期徒刑1
      年4 月及1 年1 月，合併應執行有期徒刑2 年3 月，於94
      年5 月16日確定。因施用第2 級毒品甲基安非他命案件
      ，經本院於94年9 月29日以94年度易字第567 號判決，判
      處有期徒刑10月，於94年10月27日確定。因施用第1 級
      毒品海洛因案件，經本院於94年11月18日以94年度訴字第
      500 號判決，判處有期徒刑1 年6 月，於94年12月12日確
      定。嗣上開案件，經本院裁定分別減為有期徒刑8
      月、6 月又15日、5 月及9 月，合併應執行有期徒刑2 年
      2 月又15日確定，經接續執行後，均於97年1 月8 日因縮
      短刑期假釋出監，所餘刑期交付保護管束，並於97年7 月
      1 日期滿未經撤銷，其未執行之刑，以已執行論（對於本
      案不構成累犯）。
（二）詎甲○○猶不知悛改，復有下列施用第2 級毒品甲基安非
      他命之犯行：
 （1）甲○○基於施用第2 級毒品甲基安非他命犯意，於97年6
      月8 日晚上某時許，在其苗栗縣苗栗市○○里○○鄰○○街
      71號住處，以將甲基安非他命置於玻璃頭（未扣案）內，
      用火燒烤後使成煙霧再以鼻子吸食之方式，施用第2 級毒
      品甲基安非他命1 次。嗣甲○○於97年6 月10日上午，至
      台灣苗栗地方法院檢察署觀護人室接受執行保護管束，觀
      護人對其採尿送驗結果，其尿液呈甲基安非他命陽性反應
      ，始發現上情。
 （2）甲○○又基於施用第2 級毒品甲基安非他命之犯意，於97
      年6 月28日下午2 時許，在前揭住處，以將甲基安非他命
      放置於錫箔紙（未扣案）上，用火加熱燒烤後使成煙霧，
      再以口鼻吸食之方式，施用第2 級毒品甲基安非他命1 次
      。嗣於97年6 月29日凌晨1 時40分許，甲○○駕駛車牌號
      碼4231─TX號自用小客車，搭載友人歐明傑（另案偵辦）
      ，途經苗栗縣苗栗市「龜山大橋」東端處時，因形跡可疑
      ，為苗栗縣警察局苗栗分局南苗派出所員警攔檢盤查，甲
      ○○一時情急，雖將其所持有毒品甲基安非他命1 包（含
      袋重0.5 公克）丟在地上，企圖規避警方查獲，惟仍為警
      方發現予以查扣，警方將甲○○帶回派出所後，對其採集
      尿液送請檢驗結果，其尿液仍呈甲基安非他命陽性反應。
（三）案經台灣苗栗地方法院檢察署檢察官自動檢舉及苗栗縣警
      察局苗栗分局報請同署檢察官偵查起訴。
三、處罰條文：
    毒品危害防制條例第10條第2 項。
四、附記事項：
    本件雖係強制戒治執行完畢滿5 年後再犯，惟被告於前次強
    制戒治期滿執行完畢後5 年內，仍有多次施用毒品之犯行，
    依最高法院95年度台非字第59號、第65號判決意旨，及最高
    法院95年度第7 次刑事庭會議決議，本件無再送觀察、勒戒
    之必要，檢察官應逕予起訴，附此敘明。
五、協商判決除有刑事訴訟法第455 條之4 第1 項第1 款於本訊
    問程序終結前，被告撤銷協商合意或檢察官撤回協商聲請者
    ；第2 款被告協商之意思非出於自由意志者；第4 款被告所
    犯之罪非第455 條之2 第1 項所定得以協商判決者；第6 款
    被告有其他較重之裁判上一罪之犯罪事實者；第7 款法院認
    應諭知免刑或免訴、不受理者情形之一，及違反同條第2 項
    「法院應於協商合意範圍內為判決；法院為協商判決所科之
    刑，以宣告緩刑或2 年以下有期徒刑、拘役或罰金為限」之
    規定者外，不得上訴。
六、如有前項得上訴之情形，若不服本件判決，得自收受判決筆
    錄送達之日起10日內，向本院提出上訴書狀，上訴於第二審
    法院。
中    華    民    國    97    年    10    月    28    日
                  台灣苗栗地方法院刑事第三庭
                            書記官  陳采瑜
                      審判長法  官  柳章峰
以上正本係照原本製作。
                            書記官  陳采瑜
中    華    民    國    97    年    10    月    28    日


司法院資訊處製作；財團法人民間司法改革基金會備份。
